臺灣臺中地方法院刑事判決
111年度金簡上字第62號
上  訴  人  臺灣臺中地方檢察署檢察官
被      告  林宥承


上列上訴人因上列被告違反洗錢防制法等案件，不服本院111年
度金簡字第66號民國111年5月4日第一審判決（起訴案號：110年
度偵字第41248號、111年度偵字第454號；移送併辦案號：111年
度偵字第6817、5804、5805、5806、5093、8781、5178、4743、
10969、14303、14317號），提起上訴並於本審移送併辦（案號
：111年度偵字第19918、22943、31202、33047號），本院管轄
之第二審合議庭認不得逕以簡易判決處刑，應適用通常程序審理
，並自為第一審判決如下：
    主    文
原判決關於林宥承部分撤銷。
林宥承幫助犯一般洗錢罪，處有期徒刑陸月，併科罰金新臺幣捌
萬元，罰金如易服勞役，以新臺幣壹仟元折算壹日。
    犯罪事實
一、林宥承可預見提供金融機構帳戶供不詳身分之人使用，可能
    遭利用於遂行財產上犯罪之目的，且可能產生遮斷資金流動
    軌跡以逃避國家追訴、處罰之效果，竟基於幫助詐欺取財及
    幫助一般洗錢之不確定故意，於民國110年8月11日（即其設
    定下述本案土銀帳戶網路轉帳約定帳戶之日），在其位於臺
    中市○○區○○路0段○○巷00號住處附近，將其所申設之臺灣土
    地銀行帳號000-000000000000號帳戶（下稱本案土銀帳戶）
    之存摺、金融卡（含密碼）、網路銀行帳號及密碼，提供予
    真實姓名年籍不詳之人，容任詐欺成員將本案土銀帳戶作為匯
    入詐欺款項之人頭帳戶使用。嗣不詳詐欺成員取得本案土銀
    帳戶後，旋即意圖為自己不法之所有，基於詐欺取財及一般
    洗錢之犯意，以附表所示之詐欺方式，向附表所示之陳德玹
    、蕭隆溪、袁義、林雅婷、吳順蓮、張碧玲、吳子寬、蘇駿
    華、廖霈婷、李雅庭、周紫晴、謝佳真、何利閎、邱崧愷等
    人施行詐術，致其等均陷於錯誤，分別於附表所示之時間，
    各匯款如附表所示之金額款項至本案土銀帳戶內，旋遭提領
    一空，以此方式掩飾、隱匿詐欺犯罪所得之去向。嗣經上開
    人等發現受騙而報警處理，始循線查獲上情。
二、案經陳德玹、蕭隆溪訴由新北市政府警察局新莊分局；袁義
    、張碧玲訴由臺北市政府警察局文山第二分局；蘇駿華訴由
    桃園市政府警察局桃園分局；林雅婷、吳順蓮、吳子寬、廖
    霈婷、李雅庭訴由臺中市政府警察局大雅分局；謝佳真訴由
    嘉義縣警察局朴子分局；周紫晴訴由桃園市政府警察局中壢
    分局；何利閎訴由桃園市政府警察局平鎮分局；邱崧愷訴由
    新北市政府警察局中和分局報告臺灣臺中地方檢察署檢察官
    偵查起訴。
    理    由
一、證據能力之說明：
  ㈠本判決所引用被告以外之人於審判外之言詞或書面陳述，均
    經本院於審理時當庭直接提示而為合法調查，檢察官同意作
    為證據，被告林宥承未於言詞辯論終結前聲明異議，本院審
    酌前開證據作成或取得狀況，均無非法或不當取證之情事，
    亦無顯不可信情況，故認為適當而均得作為證據。是前開證
    據，依刑事訴訟法第159條之5規定，均具有證據能力。
  ㈡本判決以下所引用之非供述證據，均與本案事實具有自然關
    聯性，且核屬書證、物證性質，又查無事證足認有違背法定
    程式或經偽造、變造所取得等證據排除之情事，復經本院依
    刑事訴訟法第164條、第165條踐行物證、書證之調查程序，
    亦堪認均有證據能力。
二、認定犯罪事實之理由及證據：
　　訊據被告就上開犯罪事實均坦承不諱（見本院卷第72、171
    頁），並經證人即告訴人陳德玹、蕭隆溪、袁義、林雅婷、
    吳順蓮、張碧玲、吳子寬、蘇駿華、廖霈婷、李雅庭、周紫
    晴、謝佳真、何利閎、邱崧愷指訴明確（卷證頁次詳如附件
    所示），並有附件所示之書證在卷可憑，堪認被告之自白與
    事實相符，堪以採信。綜上所述，本案事證明確，被告上開
    犯行堪以認定，應依法論科。
三、論罪科刑：
　㈠核被告所為，係犯刑法第30條第1項、第339條第1項之幫助詐
    欺取財罪；刑法第30條第1項、洗錢防制法第14條第1項之幫
    助一般洗錢罪。
　㈡臺灣臺中地方檢察署檢察官於原審以111年度偵字第6817、58
    04、5805、5806、5093、8781、5178、4743、10969、14303
    、14317號；於本審以111年度偵字第19918、22943、31202
    、33047號移送併辦被告違反洗錢防制法等案件，因與原起
    訴之犯罪事實具有上述想像競合犯之裁判上一罪關係，爰由
    本院併予審理。
　㈢被告以一個交付本案土銀帳戶之行為，幫助取得本案土銀帳
    戶之詐欺成員，向犯罪事實欄所示之告訴人14人詐取財物及
    實行一般洗錢犯行，為想像競合犯，應從一重論以幫助一般
    洗錢罪。
　㈣被告係基於幫助之犯意而為一般洗錢罪構成要件以外之行為
    ，為幫助犯，衡諸其犯罪情節，爰依刑法第30條第2項規定
    ，按正犯之刑減輕之。
　㈤按犯前2條之罪，在偵查或審判中自白者，減輕其刑，洗錢防
    制法第16條第2項定有明文。經查，被告就上開幫助一般洗
    錢犯行，於審判中自白犯行，應依上開規定減輕其刑，並遞
    減輕之。
四、撤銷改判及量刑之說明：
　㈠原審認被告犯罪事證明確，予以論罪科刑，固非無見，惟查
    ：1.原審未及審酌檢察官於本審移送併辦之如附表編號11至
    14所示告訴人周紫晴、謝佳真、何利閎、邱崧愷遭詐欺之犯
    罪事實，容有未洽，檢察官據此提起上訴，為有理由。2.又
    按量刑之輕重，固屬事實審法院得依職權自由裁量之事項，
    惟仍應受比例原則及公平原則之限制，否則其判決即非適法
    。刑事審判旨在實現刑罰權分配的正義，故法院對有罪被告
    之科刑，應符合罪刑相當之原則，使輕重得宜，罰當其罪，
    以契合社會之法律感情，此所以刑法第57條明定科刑時應審
    酌一切情狀，尤應注意該條各款所列事項以為科刑輕重之標
    準。原審雖以被告幫助犯詐欺取財罪，量處有期徒刑3月，
    併科罰金新臺幣（下同）4萬元，然被告提供帳戶行為，幫
    助詐欺告訴人陳德玹、蕭隆溪、袁義、林雅婷、吳順蓮、張
    碧玲、吳子寬、蘇駿華、廖霈婷、李雅庭等10人（檢察官嗣
    於第二審移送併辦告訴人周紫晴、謝佳真、何利閎、邱崧愷
    部分之犯罪事實），受騙之被害人人數非少，且其中告訴人
    吳順蓮受騙而匯入本案土銀帳戶之金額高達150萬元，足認
    被告犯罪情節並非輕微，另被告除提供實體帳戶外，尚提供
    網路銀行之帳號密碼，容任詐欺成員得以快速隱密轉出詐欺
    贓款，堪認被告本案幫助詐欺及洗錢犯罪之助力，遠大於傳
    統提供實體帳戶之行為，原審竟僅量處有期徒刑3月及併科
    罰金4萬元，顯然量刑過輕，容有未洽，此部分雖未經檢察
    官提起上訴，然仍有未臻妥適之處，自應由本院將原判決關
    於所處之刑予以撤銷改判。
　㈡爰審酌政府機關近年來為遏止犯罪，大力宣導民眾切勿出售
    、出借帳戶資料，以免成為犯罪成員之幫兇，新聞媒體亦常
    報導犯罪成員利用人頭帳戶作為詐欺、恐嚇取財等犯罪工具
    ，被告竟貿然將本案土銀帳戶之提款卡及密碼、網銀帳號及
    密碼交予無信賴關係之不詳人士，以致流入詐欺成員手中作
    為人頭帳戶使用，影響社會正常交易安全甚鉅，增加被害人
    尋求救濟之困難，並使犯罪之追查趨於複雜，助長詐欺風氣
    ，所為實值非難；被告雖坦承犯行，然未與告訴人達成和解
    或賠償損害之情形，兼衡其智識程度、家庭經濟狀況（見本
    院卷第173頁）等一切情狀，量處如主文所示之刑，並就罰
    金部分諭知易服勞役之折算標準。
五、沒收：
  ㈠本案並無證據足認被告確有因本案犯行而實際獲得報酬，尚
    無法認定被告有何犯罪所得，即無從依刑法第38條之1第1項
    前段、第3項規定沒收或追徵犯罪所得。
  ㈡告訴人14人匯入本案土銀帳戶之金額款項，係由詐欺正犯予
    以提領，非屬被告所有，亦非在被告實際掌控中，被告就所
    隱匿之財物不具所有權及事實上處分權，即無從依洗錢防制
    法第18條第1項規定沒收洗錢標的。
六、改依通常程序為第一審判決之說明：
　　如附表編號11至14所示部分，並未據檢察官記載於起訴書犯
    罪事實欄內，復為原審所未及併辦，而係經檢察官對原審簡
    易判決提起上訴後，始移送由本院第二審合議庭予以審理，
    為保障當事人之審級利益（最高法院109年度台非字第102號
    、108年度台非字第15號判決意旨參照），爰由本院合議庭
    撤銷第一審之簡易判決，並依通常程序自為第一審判決。
據上論斷，應依刑事訴訟法第455條之1第1項、第3項、第451條
之1第4項但書第2款、第452條、第369條第1項前段、第364條、
第299條第1項前段，洗錢防制法第14條第1項、第16條第2項，刑
法第11條前段、第30條第1項前段、第2項、第339條第1項、第55
條前段、第42條第3項前段，刑法施行法第1條之1第1項，判決如
主文。
本案經檢察官張文傑提起公訴及於原審移送併辦，檢察官李毓珮
、詹常輝、胡宗鳴於原審移送併辦，檢察官温雅惠提起上訴，檢
察官李毓珮、蔣志祥、黃怡華於本審移送併辦，檢察官王宜璇到
庭執行職務。
中　　華　　民　　國　　111 　年　　10　　月　　5 　　日
                  刑事第十七庭  審判長法  官  林依蓉
                                      法  官  郭韶旻
                                      法  官  田雅心
以上正本證明與原本無異。
如不服本判決應於收受送達後20日內向本院提出上訴書狀，並應
敘述具體理由；其未敘述上訴之理由者，應於上訴期間屆滿後20
日內向本院補提理由書（均須按他造當事人之人數附繕本）「切
勿逕送上級法院」。
告訴人或被害人如不服判決，應備理由具狀向檢察官請求上訴，
上訴期間之計算，以檢察官收受判決正本之日起算。
　　　　                              書記官  王嘉麒
中　　華　　民　　國　　111 　年　　10　　月　　5 　　日
【附錄論罪科刑法條】
◎洗錢防制法第14條第1項
有第2條各款所列洗錢行為者，處7年以下有期徒刑，併科新臺幣
5百萬元以下罰金。
◎刑法第339條第1項
意圖為自己或第三人不法之所有，以詐術使人將本人或第三人之
物交付者，處5年以下有期徒刑、拘役或科或併科50萬元以下罰
金。
◎刑法第30條第1項
幫助他人實行犯罪行為者，為幫助犯。雖他人不知幫助之情者，
亦同。
【附表】
編 號 告訴人/被害人 詐欺方式 匯款時間(民國) 匯款金額 (新臺幣) 匯款帳戶 相關案號 1 告訴人 陳德玹  詐欺成員於110年8月6日，透過交友軟體自稱「語涵」與陳德玹認識，進而向陳德玹佯稱：可登入capital網站註冊投資以獲利云云，致陳德玹陷於錯誤，依指示匯款。 110年8月14日15時8分許 110年8月14日15時23分許 3萬元 3萬元 被告林宥承土地銀行帳戶 110年度偵字第41248號 2 告訴人 蕭隆溪 詐欺成員於110年8月6日某時，在臉書虛偽刊登經營電商之廣告訊息，待蕭隆溪瀏覽該廣告後即與自稱電商業者聯繫，該不詳之人向蕭隆溪佯稱：該電商平臺進貨成本為市價之一半，蕭隆溪可透過該平臺進貨販售以牟利，惟需先支付進貨款項云云，致蕭隆溪陷於錯誤，依指示匯款。 110年8月12日12時14分 5萬6000元 被告林宥承土地銀行帳戶 111年度偵字第454號 3 告訴人 袁義 詐欺成員自110年8月1日起，透過通訊軟體LINE向告訴人袁義佯稱：可以操作投資平台，以投資獲利云云，致告訴人袁義陷於錯誤，依指示匯款。 110年8月13日18時33分許  2萬8,000元  被告林宥承土地銀行帳戶 111年度偵字第5804號 4 告訴人 林雅婷 詐欺成員自110年7月30日起，透過通訊軟體LINE向告訴人林雅婷佯稱：可以操作投資平台，以投資獲利云云，致告訴人林雅婷陷於錯誤，依指示匯款。 110年8月13日16時11分許  5,000元  被告林宥承土地銀行帳戶 111年度偵字第5805號 5 告訴人 吳順蓮 詐欺成員自110年8月12日9時許起，以電話向告訴人吳順蓮佯稱：因其金融機構帳戶遭盜用及其身分遭冒用涉有犯罪云云，致告訴人吳順蓮陷於錯誤，依指示匯款。 110年8月13日13時2分許 110年8月13日11時2分許 14萬元 136萬元  被告林宥承土地銀行帳戶 111年度偵字第5806號 6 告訴人 張碧玲 詐欺成員於110年7月29日起，透過通訊軟體LINE向告訴人張碧玲佯稱：可以做外幣投資工作云云，致告訴人張碧玲陷於錯誤，依指示匯款。 110年8月13日17時58分許 110年8月13日17時59分許 3萬元 1萬8000元 被告林宥承土地銀行帳戶 111年度偵字第5093號 7 告訴人 吳子寬 詐欺成員於110年8月間，透過通訊軟體LINE向告訴人吳子寬佯稱：可以做參與外幣投資云云，致告訴人吳子寬陷於錯誤，依指示匯款。 110年8月13日13時55分許 3,000元 被告林宥承土地銀行帳戶 111年度偵字第8781號 8 告訴人 蘇駿華 詐欺成員取得上開帳戶資料後，即共同基於為自己不法所有之詐欺犯意聯絡，於110年8月10日晚上10時6分許，以通訊軟體LINE向蘇駿華佯稱可以投資外匯，致蘇駿華陷於錯誤 110年8月12日22時19分許 110年8月12日22時23分許 110年8月12日22時25分許 5萬元 4萬9000元 1000元 被告林宥承土地銀行帳戶 111年度偵字第5178號 9 告訴人 廖霈婷 詐欺成員自110年8月11日16時許起，透過通訊軟體LINE向告訴人廖霈婷佯稱：可以在投資網站上，協助操作投資帳號，以獲利云云，致告訴人廖霈婷陷於錯誤，依指示匯款。 110年8月13日16時8分許  5萬元 被告林宥承土地銀行帳戶 111年度偵字第14303號 10 告訴人 李雅庭 詐欺成員自110年7月27日17時許起，透過通訊軟體LINE向告訴人李雅庭佯稱：可以註冊網頁平台，以投資獲利云云，致告訴人李雅庭陷於錯誤，依指示匯款。 110年8月13日16時28分許  5000元 被告林宥承土地銀行帳戶 111年度偵字第14317號 11 告訴人 周紫晴 詐欺成員於110年8月11日12時18分許前某時，在網路上架設「英皇娛樂」博弈網站，經周紫晴瀏覽該網站後，利用LINE通訊軟體將暱稱為「英皇國際在線客服」加入好友，對方進而向周紫晴佯稱：可在該平台下注投資獲利云云，致周紫晴陷於錯誤，依指示匯款。 110年8月13日11時23分許 4萬4000元 被告林宥承土地銀行帳戶 111年度偵字第19918號 12 告訴人 謝佳真 詐欺成員自110年5月17日11時4分許起，以通訊軟體LIKE向謝佳真佯稱可以操作期貨投資，致謝佳真陷於錯誤。 110年8月13日12時41分許 110年8月13日12時41分許 110年8月13日12時42分許 5萬元 5萬元 5萬元 被告林宥承土地銀行帳戶 111年度偵字第22943號 13 告訴人 何利閎 詐欺成員自111年7月30日某許起，以通訊軟體LINE向謝佳真佯稱可以投資外匯賺取價差，致何利閎陷於錯誤，依指示匯款。 110年8月12日15時42分許 13萬6000元 被告林宥承土地銀行帳戶 111年度偵字第31202號 14 告訴人 邱崧愷 詐欺成員架設「SUMMITWORLD」投資平台網站，適有邱崧愷於110年8月上旬見此資訊後，依網頁指示添加暱稱「SW平台客服」之人為LINE好友，致邱崧愷陷於錯誤，依指示匯款。 10年8月13日13時11分許 5萬元 被告林宥承土地銀行帳戶 111年度偵字第33047號 
【附件】
一、人證
  ㈠陳德玹
     110年8月20日警詢筆錄（偵41248第21-24頁）
  ㈡蕭隆溪
     110年8月15日警詢筆錄（偵454第11-14頁）
  ㈢張碧玲
     110年8月17日警詢筆錄（偵5093第35-36頁）  
  ㈣蘇駿華
     110年8月15日警詢筆錄（偵5178第39-42頁）
  ㈤袁義
     110年9月9日警詢筆錄（偵5804第17-18頁）
  ㈥林雅婷
     110年9月1日警詢筆錄（偵5805第21-22頁）       
  ㈦吳順蓮
     110年8月17日警詢筆錄（偵5806第21-25頁） 
  ㈧吳子寬
     110年8月21日警詢筆錄（偵8781第21-22頁）
  ㈨廖霈婷
     110年8月26日警詢筆錄（偵14303第21-25頁）
  ㈩李雅庭
     110年8月24日警詢筆錄（偵14317第23-24頁）   
  周紫晴
     110年8月25日警詢筆錄（偵19918第45-47頁）
  謝佳真
     110年11月7日警詢筆錄（偵22943第19-23頁）   
  何利閎
　　 110年9月10日警詢筆錄（偵31202第131-133頁）　 
  邱崧愷
　　 110年8月26日警詢筆錄（偵33047第17-20頁）
二、書證
  ㈠110年度偵字第41248號
   1.陳德玹報案資料（第25-69頁）
     ◎自動櫃員機交易明細表手機翻拍照片（匯入林宥承土地銀
       行帳戶）、轉帳交易明細手機翻拍照片（轉入陳主岡中
       國信託銀行帳戶）、通訊軟體對話紀錄手機翻拍照片及
       網頁照片、存摺封面影本、手寫匯款明細（第27、30、3
       1-48、49、51頁）
   2.臺灣土地銀行集中作業中心110年9月27日總集作查字第110
     0002006號函；主旨：檢送林宥承土地銀行帳戶（000-0000
     00000000號）基本資料、交易明細表（第71-87頁）
   3.中國信託商業銀行股份有限公司110年9月16日中信銀字第1
     10224839241512號函；主旨：檢送陳主岡中國信託銀行帳
     戶（帳號000-000000000000號）基本資料、交易明細表（
     第89-101頁）
   4.陳主岡手機翻拍照片（第103頁、第133-137頁）
  ㈡111年度偵字第454號
   1.臺灣土地銀行集中作業中心110年10月25日總集作查字第11
     00003514號函；主旨：檢送林宥承土地銀行帳戶（000-000
     000000000號）基本資料、交易明細表（第17-22頁）
   2.蕭隆溪報案資料（第23-25頁、第33頁）
     ◎郵政跨行匯款申請書、暱稱為「香港利豐集團服務經理」
       之通訊軟體資訊頁面手機翻拍照片（第23、25頁）
  ㈢111年度偵字第5093號
   1.被害人帳戶匯款一覽表（第21頁）
   2.張碧玲報案資料（第53頁、第85-129頁）
     ◎台新銀行自動櫃員機交易明細表（編號2、3）、臉書工作
       應徵資訊及通訊軟體對話紀錄手機翻拍照片（第53、85-
       105頁）
   3.臺灣土地銀行集中作業中心110年9月28日總集作查字第110
     0002084號函；主旨：檢送林宥承土地銀行帳戶（000-0000
     00000000號）基本資料、交易明細表（第55-83頁）
  ㈣111年度偵字第5178號
   1.蘇駿華報案資料（第45-48、113-122頁）
     ◎詐騙網站手機翻拍照片、轉帳交易明細手機翻拍照片（第
       113、117-118頁）
   2.臺灣土地銀行豐原分行110年9月15日豐原字第1100003730
     號函；主旨：檢送林宥承土地銀行帳戶（000-00000000000
     0號）開戶基本資料、網路銀行客戶資料查詢、交易明細表
     （第95-111頁）
  ㈤111年度偵字第5804號
   1.被害人帳戶匯款一覽表（第15頁）
   2.袁義報案資料（第19-37頁、第217-231頁）
     ◎通訊軟體對話紀錄手機翻拍照片、存摺封面翻拍照片、國
       泰世華銀行自動櫃員機交易明細表翻拍照片（第21-33、
       34、35頁）
   3.臺灣土地銀行集中作業中心110年10月6日總集作查字第110
     0002930號函；主旨：檢送林宥承土地銀行帳戶（000-0000
     00000000號）基本資料、交易明細表（第97-112頁）
  ㈥111年度偵字第5805號
   1.林宥承土地銀行帳戶（000-000000000000號）開戶基本資
     料、交易明細表（第25-35頁）
   2.林雅婷報案資料（第37-61頁）
     ◎轉帳交易明細手機翻拍照片、通訊軟體對話紀錄手機翻拍
       照片（第39、41-47頁）
  ㈦111年度偵字第5806號
   1.林宥承土地銀行帳戶（000-000000000000號）開戶基本資
     料、交易明細表（第27-37頁）
   2.吳順蓮報案資料（第41-59頁）
     ◎臺灣中小企業銀行匯款申請書（匯款人證明聯）、郵政跨
       行匯款申請書、通訊軟體對話紀錄翻拍照片（第43、45-
       47頁）
  ㈧111年度偵字第8781號
   1.林宥承土地銀行帳戶（000-000000000000號）開戶基本資
     料、交易明細表（第23-33頁）
   2.吳子寬報案資料（第37-65頁）
     ◎通訊軟體對話紀錄手機翻拍照片、「imerrtw」投資網站
       手機翻拍照片、中國信託銀行自動櫃員機交易明細表（
       第43-57、59-61、61頁）
  ㈨111年度偵字第14303號
   1.廖霈婷報案資料（第29-30頁、第43-77頁）
     ◎通訊軟體對話紀錄手機翻拍照片、轉帳交易明細手機翻拍
       照片（第43-53、57-69、55頁）
   2.林宥承土地銀行帳戶（000-000000000000號）開戶基本資
     料、交易明細表（第31-41頁）
  ㈩111年度偵字第14317號
   1.李雅庭報案資料（第25-26頁、第39-63頁）
     ◎轉帳交易明細手機翻拍照片、通訊軟體對話紀錄手機翻拍
       照片（第39、43-47頁）
   2.林宥承土地銀行帳戶（000-000000000000號）開戶基本資
     料、交易明細表（第27-37頁）
  111年度偵字第19918號
   1.周紫晴報案資料（第49-107頁）
     ◎郵政跨行匯款申請書、通訊軟體對話紀錄手機翻拍照片（
       第69、77-97頁）
   2.臺灣土地銀行豐原分行110年12月10日豐原字第1100005096
     號函；主旨：檢送林宥承土地銀行帳戶（000-00000000000
     0號）開戶基本資料、網路銀行客戶資料查詢、交易明細表
     （第109-125頁）
  111年度偵字第22943號
   1.謝佳真報案資料（第25-70頁）
     ◎通訊軟體對話紀錄手機翻拍照片及聊天記錄匯出文字資料
       、轉帳交易明細手機翻拍照片、投資網頁手機翻拍照片
       （第27-46、49-68、48、69-70頁）
   2.臺灣土地銀行集中作業中心110年12月20日總集作查字第11
     00005269號函；主旨：檢送林宥承土地銀行帳戶（000-000
     000000000號）基本資料、開戶基本資料、交易明細表（第
     71-91頁）
  111年度偵字第31202號
   1.何利閎報案資料（第127-197頁）
     ◎轉帳交易明細手機翻拍照片、通訊軟體對話紀錄手機翻拍
       照片（第181、185-194頁）
   2.臺灣土地銀行豐原分行110年11月9日豐原字第1100004507
     號函；主旨：檢送林宥承土地銀行帳戶（000-00000000000
     0號）開戶基本資料、交易明細表（第205-224頁）
  111年度偵字第33047號
   1.邱崧愷報案資料（第21-37、51-59頁）
　　 ◎轉帳交易明細手機翻拍照片、通訊軟體對話紀錄手機翻拍
       照片（第55、59頁）
   2.臺灣土地銀行集中作業中心111年2月9日總集作查字第1111
     000999號函；主旨：檢送林宥承土地銀行帳戶（000-00000
     0000000號）基本資料、交易明細表（第39-49頁）